# 陈老师，关于合同取得成本

提问人：liliandlh 时间：2020-06-28 09:33:08
陈老师，您好！
我想请问一下，一个建筑施工行业，执行新收入准则，由于在取得合同后，企业会按照合同总额一定比例发放销售佣金给销售员，剩余部分的佣金，则根据后期合同回款情况来发放。
我的问题是：
1 、合同签订后即发放的销售佣金部分，准则应用指南提到按照合同完成情况即资产随相关商品转移而被耗用的情况而摊销。那如果企业是按照完工百分比来确认收入，我们这部分佣金是否需要也按照同确认收入一致的完工百分比来摊销计入销售费用中？
2 、剩余部分佣金，需根据合同总价的收回情况来发放，我对这部分佣金的理解是，可以在应收款项收回时，一次性将需要发放的那部分销售佣金计入销售费用中，无需摊销，请问我的理解是否正确？如果理解不正确，烦请陈老师指教下这部分佣金我应该如何去摊销?
3 、准则中说摊销期限小于一年可以直接计入费用，无需摊销。我们这个企业，合同一般工期都是一年以内，但是在实际执行过程中，由于是施工行业，周期都会拖到一年以上合同才会执行完毕（有合同变更等），并且，在合同履约义务完成后，还有 3 年的质保期，质保期结束，对应的质保金（在合同资产）才能收回。那么，我们签订合同时候的那第一部分佣金（合同取得成本）是否需要将三年质保期一并纳入合同总额进行分期摊销，还是无需考虑质保期，只需考虑实际的施工期进行摊销即可？
由于同行业暂时没有查到相关信息可以参考，因此这些地方我都不是特别确定，还望陈老师指点！！！
谢谢陈老师！！！

回答人：chenyiwei
1 、是。
2 、虽然剩余佣金以回款作为支付条件，但如果实际操作中催款的工作量和坏账风险均不重大，则基于配比原则的考虑，仍在合同签订时予以全额计提，并采用与该合同收入确认相对应的方法摊销，计入各期销售费用。
3 、如果该质保属于保证性质保，则质保期不属于履约期间，相应地该期间不纳入该佣金的摊销期间，只需考虑实际的施工期进行摊销即可。